【裁判字號】    99,台上,1615
【裁判日期】    990318
【裁判案由】    業務過失致人於死
【裁判全文】
最高法院刑事判決            九十九年度台上字第一六一五號
上  訴  人  甲○○
上列上訴人因業務過失致人於死案件，不服台灣高等法院台中分
院中華民國九十八年十二月三十一日第二審判決（九十八年度交
上訴字第五四七號，起訴案號：台灣台中地方法院檢察署九十七
年度偵字第一八七七０號），提起上訴，本院判決如下：
    主  文
上訴駁回。
    理  由
按刑事訴訟法第三百七十七條規定，上訴於第三審法院，非以判
決違背法令為理由，不得為之。是提起第三審上訴，應以原判決
違背法令為理由，係屬法定要件。如果上訴理由書狀並未依據卷
內訴訟資料，具體指摘原判決不適用何種法則或如何適用不當，
或所指摘原判決違法情事，顯與法律規定得為第三審上訴理由之
違法情形，不相適合時，均應認其上訴為違背法律上之程式，予
以駁回。本件原判決認定上訴人甲○○駕駛小貨車執行業務，於
行駛至肇事地點交岔路口快車道，欲變換車道右轉時，疏未注意
在其右後方同向直行，由吳孟佳所騎後載少年高００之機車，而
未讓該機車先行，即貿然右轉，適吳孟佳亦未注意車前狀況，並
與上訴人之小貨車保持安全間隔，致二車發生碰撞，造成高００
頭部外傷及顱內出血，經送醫急救不治死亡等情，因予撤銷第一
審判決，改判仍論處上訴人業務過失致人於死罪刑，已敘明認定
事實之依據及憑以認定之理由，並對上訴人否認有過失所持辯解
，加以指駁說明。從形式上觀察，原判決並無違背法令之情形。
卷查上訴人既否認有過失，是原判決認其僅坦承部分客觀犯行，
自無上訴意旨所指理由矛盾之違法。又卷附中央警察大學鑑定書
僅表示上訴人與吳孟佳各有如原判決所認定之上開疏失，並未載
明吳孟佳尚有如上訴人所指之超速情事，原判決認定上訴人所辯
吳孟佳有超速過失乙節為不可採，亦無如上訴意旨所指理由矛盾
可言。再按量刑之輕重，係屬事實審法院得依職權自由裁量之事
項，苟法院於量刑時，已以行為人之責任為基礎，並斟酌刑法第
五十七條各款所列情狀，而未逾越法定範圍，又未濫用其職權，
即不得遽指為違法。原判決業已依上訴人之過失程度，審酌其無
前科，素行尚可，於肇事後自首並坦承部分犯行，惟並未與高０
０之家屬達成和解等一切情狀，於法定刑範圍內（五年以下有期
徒刑）量處有期徒刑七月，既無逾越法定刑度或濫用自由裁量權
限情事，自非上訴意旨所得任意指為違法。本件上訴違背法律上
之程式，應予駁回。
據上論結，應依刑事訴訟法第三百九十五條前段，判決如主文。
中    華    民    國  九十九  年    三    月   十八   日
                      最高法院刑事第十庭
                          審判長法官  花  滿  堂
                                法官  黃  正  興
                                法官  陳  東  誥
                                法官  林  錦  芳
                                法官  洪  昌  宏
本件正本證明與原本無異
                                      書  記  官
中    華    民    國  九十九  年    三    月  二十二  日
                                                     m

司法院資訊處製作；財團法人民間司法改革基金會備份。
